臺灣桃園地方法院民事簡易判決
111年度桃簡字第692號
原      告  游孟秀  
訴訟代理人  謝俊明律師
被      告  林芸亦  
訴訟代理人  王凱民  

上列當事人間因被告所涉過失傷害案件，原告提起刑事附帶民事
訴訟請求損害賠償，經本院刑事庭於民國110 年11月26日以110
年度審交附民字第63號裁定移送前來，本院於民國111 年7 月7 
日言詞辯論終結，判決如下：
    主    文
被告應給付原告新臺幣貳拾玖萬壹仟陸佰貳拾壹元，及自民國一
百一十年六月二十五日起至清償日止，按週年利率百分之五計算
之利息。
原告其餘之訴駁回。
本判決原告勝訴部分得假執行。
原告其餘假執行之聲請駁回。
    事實及理由
一、原告主張：被告於民國109 年10月10日上午9 時18分許，駕
    駛車牌號碼000-0000號自用小客車，沿桃園市八德區介壽路
    1 段往大溪方向，至八德區介壽路1 段784 號前時，本應注
    意車前狀況，隨時採取必要之安全措施，且汽車超車時，應
    於前車左側保持半公尺以上之間隔超過，行至安全距離時，
    再駛入原車道，而依當時天候晴、日間自然光線、視距良好
    、柏油路面乾燥、無缺陷、無障礙物，顯無不能注意之情事
    ，竟疏未注意車前狀況，適同向右側前方有原告騎乘電動自
    行車行駛，被告欲超越原告時，因未保持安全之半公尺超車
    間隔，致其自用小客車右側車身碰撞原告左側車身，致原告
    人車倒地，因此受有右側肱骨近端骨折之傷害。原告並因此
    受有新臺幣（下同）醫療費用99,793 元、交通費7,231元及
    看護費72,000元之損害，且受有精神上之痛苦，被告應給付
    精神慰撫金50萬元。為此，爰依侵權行為之法律關係請求被
    告賠償損害等語。並聲明：被告應給付原告679,024 元，及
    自刑事附帶民事訴訟起訴狀繕本送達翌日起至清償日止，按
    週年利率5%計算之利息。
二、被告則以：
　  對醫療費用及交通費不爭執；看護費部分應該只需4天的費
    用；精神慰撫金應以15萬元為適當，且原告已請領強制險55
    ,403元等語。並聲明：原告之訴駁回。
三、本件就原告主張之事實及被告因前開不法行為，業經本院刑
    事庭以110 年度審交簡字第119號判決被告犯過失傷害罪，
    處拘役30日等情，有刑事判決書在卷可參（見本院卷第4 至
    6 頁），復經本院依職權調閱前開刑事全案卷證查核無訛。
　　且為被告所不爭執，自堪信原告之主張為真實可採。至被告
    雖辯稱原告亦有之過失云云，惟此部分僅有被告之指述；況
    觀卷附臺灣桃園地方檢察署檢察事務官勘驗筆錄及錄影畫面
    截圖照片可知（見臺灣桃園地方檢察署110 年度他字第1054
    號卷第79至81 頁），原告所騎乘之電動自行車自始至終均
    保持在外側車道內直行，而被告自原告後方跨越車道欲超越
    原告所騎乘之車輛之際，因未注意車前狀況，且亦未保持安
    全之半公尺超車間隔，方導致其所駕車輛右側車身碰撞原告
    所騎乘電動自行車左側車身而為本次事故之肇事原因，是被
    告所辯，即非可採。
四、按因故意或過失，不法侵害他人之權利者，負損害賠償責任
    ；不法侵害他人之身體或健康者，對於被害人因此喪失或減
    少勞動能力，或增加生活上之需要時，應負損害賠償責任；
    不法侵害他人之身體、健康……者，被害人雖非財產上之損害
    ，亦得請求賠償相當之金額，民法第184 條第1 項前段、
    第193 條第1 項及第195 條第1 項前段分別定有明文。被告
    既經認定須負侵權行為損害賠償責任，原告自得依上開規定
    請求其賠償。茲就原告主張之各項損害數額分別審酌如下：
     
　㈠醫療費用99,793 元部分：
    原告主張其因被告之過失行為而受有右側肱骨近端骨折之傷
    害，並於事故發生後至醫院就診，共已支出醫療費99,793元
    乙節，業據其提出林口長庚紀念醫院、琳翔中醫診所出具之
    診斷證明書及醫療費用收據等為證（見附民卷第11到43頁）
    ，核屬因本件事故發生而增加之必要支出，且為被告所不爭
    執，其主張應屬有據。
　㈡交通費7,231 元部分：
    原告主張就醫支出交通費用7,231 元，業據其提出計程車乘
    車紀錄為證（見本院卷第45至55頁），且為被告所不爭執，
    是原告此部分之請求應予准許。
  ㈢看護費7萬2,000元部分：
    原告主張因系爭事故受傷，須專人看護共1 個月，因而請求
    被告給付7萬2,000元看護費等情。參諸林口長庚紀念醫院於
    110 年1 月15日出具之診斷證明書內之醫師囑言記載：「病
    患曾於109年10月11日11：16～109年10月11日16：25至本院
    急診治療，病患曾於109 年10月14日至本院門診治療，曾於
    109 年10月14日住院，於109年10月15日接受右肩骨折復位
    鋼板固定手術，於109年10月17日出院，病患曾於109年10月
    14日、109年10月28日、109年12月23日至本院門診治療，建
    議住院期間需專人照顧，建議休養三個月」（見本院卷第11
    頁），考量原告之傷勢、年齡及照護需求等情，認原告主張
    需專人看護1 個月，應屬有理。本院審酌國內全日看護行情
    為每日2,000 元，依此標準計算後，原告請求被告給付30日
    共計6萬元之看護費（2,000元×30日＝6萬元），洵屬有據，
    逾此範圍之請求，則不能准許。
　㈣精神慰撫金50萬元部分：
　　末按精神慰撫金之多寡，應斟酌雙方之身分、地位、資力與
    加害程度，及其他各種情形核定相當數額，該金額是否相當
    ，自應依實際加害情形與被害人所受之痛苦及雙方之身分、
    地位、經濟狀況等關係定之（最高法院51年台上字第223號
    判決意旨參照）。本院審酌原告因本件侵權行為受有前揭傷
    害，精神自受有相當之痛苦，原告自得請求被告賠償精神慰
    撫金。又兩造之所得及財產情形則有渠等個人稅務電子閘門
    財產所得調件明細表附本院個資卷可參，本院審酌兩造之財
    產所得狀況、身分、地位、教育程度，暨被告過失程度、造
    成損害程度等一切情狀，認原告得請求之精神慰撫金，應以
    18萬元為適當，逾此數額之請求，為無理由，應予駁回。
　㈤從而，原告因本件車禍所受之損害合計為34萬0,724元（醫療
    費99,793 元＋交通費7,231 元＋看護費6萬＋精神慰撫金18萬
    元＝34萬7,024元）。
五、再按被保險汽車發生汽車交通事故，受益人得在本法規定之
    保險金額內，直接向保險人請求保險金；保險人依本法規定
    給付之保險金，視為加害人或被保險人損害賠償金額之一部
    分，加害人或被保險人受賠償請求時，得扣除之，強制汽車
    責任保險法第28條及第30條分別定有明文。查原告自承因系
    爭事故已依強制汽車責任保險法之規定，請領強制保險金額
    55,403元等情（見本院卷第56頁），依上開規定，自應由本
    件請求損害賠償金額中扣除，故扣除後原告尚得請求29萬1,
    621元（34萬7,024元－5萬5,403元＝29萬1,621元）。　
六、綜上所述，原告依侵權行為之法律關係，請求被告應給付原
    告29萬1,621元，及自刑事附帶民事訴訟起訴狀繕本送達被
    告（見附民卷第71頁）之翌日即110年6月25日起至清償日止
    ，按週年利率5%計算之利息，為有理由，應予准許。逾此範
    圍之請求，為無理由，應予駁回。
七、本件係就民事訴訟法第427 條第2 項適用簡易程序所為被告
    敗訴之判決，爰依同法第389 條第1 項第3 款之規定，依職
    權宣告假執行。至原告雖聲明願供擔保請准宣告假執行，惟
    本院既已職權宣告假執行，原告此部分聲請，核僅為促請本
    院職權發動，自無庸另為准駁之諭知。另原告敗訴部分，假
    執行之聲請予駁回。
八、本件事證已臻明確，兩造其餘攻擊防禦方法及所提證據，核
    與判決之結果不生影響，爰不一一論列，併此敘明。
九、末按由刑事庭移送民事庭之附帶民事訴訟案件，免納裁判費
    ，刑事訴訟法第504 條第2 項定有明文。據此，原告提起本
    件訴訟，依法無需繳納裁判費，另綜觀卷內資料，兩造復無
    其他訴訟費用之支出，爰無庸宣告兩造各應負擔訴訟費用之
    金額，併此敘明。
　　
中    華    民    國   111    年    7     月    21    日
                  桃園簡易庭  法  官  汪智陽
以上正本係照原本作成。
如不服本判決，應於送達後20日內，向本院提出上訴狀並表明上
訴理由，如於本判決宣示後送達前提起上訴者，應於判決送達後
20日內補提上訴理由書（須附繕本）。
如委任律師提起上訴者，應一併繳納上訴審裁判費。
中    華    民    國   111    年    7     月    21    日
                              書記官  陳家蓁